【裁判字號】    95,上訴,34
【裁判日期】    950323
【裁判案由】    毒品危害防制條例
【裁判全文】
臺灣高等法院刑事判決                  95年度上訴字第34號
    上  訴  人
    即  被  告  甲○○
上列上訴人因毒品危害防制條例案件，不服臺灣板橋地方法院94
年度訴字第2272號，中華民國94年11月18日第一審判決（起訴案
號：臺灣板橋地方法院檢察署94年度核退偵字第1320號），提起
上訴，本院判決如下：
    主  文
上訴駁回。
    事  實
一、甲○○曾有違反麻醉藥品管理條例、違反肅清煙毒條例、違
    反槍砲彈藥刀械管制條例及偽造文書等前科，其中曾因違反
    肅清煙毒條例等案件，經本院以82年上訴字第3774號判決就
    違反肅清煙毒條例部分判處有期徒刑3年6月，就違反麻醉藥
    品管理條例案件，判處有期徒刑7月， 就違反槍砲彈藥刀械
    管制條例部分判處有期徒刑6月， 應執行有期徒刑4年2月確
    定；又因違反肅清煙毒條例案件，經本院以83年度上訴字第
    4402號就違反麻醉藥品管理條例部分判處有期徒刑10月，就
    違反肅清煙毒條例部分判處有期徒刑3年4月；復因偽造文書
    案件，經原審以83年度訴字第821號判處有期徒刑4月，如易
    科罰金以300元折算1日，前開2案件， 經定應執行刑為4年4
    月，接續執行，於民國86年5月16日縮短刑期假釋出監， 嗣
    經撤銷假釋，執行殘刑4年8月5日，於93年1月31日縮刑期滿
    執行完畢。並曾因施用毒品，經原審以88年度毒聲字第4120
    號裁定應送勒戒處所觀察、勒戒，經觀察、勒戒後，認有繼
    續施用毒品傾向，復經原審以88年度毒聲字第4610號裁定令
    入戒治處所施以強制戒治1年， 嗣因強制戒治成效評定為合
    格，經原審裁定停止戒治，所餘戒治期間付保護管束，保護
    管束於89年7月25日期滿， 再經臺灣板橋地方法院檢察署檢
    察官以89年度戒毒偵字第623號為不起訴處分確定。 詎其仍
    未戒除毒癮，竟於強制戒治執行完畢釋放後， 5年內另分別
    基於施用第一級毒品海洛因（以下簡稱海洛因）及施用第二
    級毒品安非他命（以下簡稱安非他命）之概括犯意，均自94
    年1月初某日起至同年6月28日某時止，先後多次在臺北縣三
    重市○○路○段68巷37號住處，以將海洛因稀釋後， 再以針
    筒注射入體內之方式施用海洛因，及以將安非他命放置在玻
    璃球中，在其下以火燒烤，使生煙霧，再以吸管吸其煙氣之
    方式施用安非他命。皆平均1至2日即施用1次。 嗣分別於94
    年3月4日下午3時35分許，為警在臺北縣三重市○○路○段63
    號查獲，並扣得其所有之安非他命1只（淨重1.0公克），採
    尿驗悉；於同年6月28日晚間9時5分許， 為警在臺北縣三重
    市○○路○段68巷37號2樓查獲，並扣得甲○○所有供其施用
    海洛因所用之裝載海洛因之殘渣袋1只（ 內含微量而無法驗
    重之海洛因）、注射針筒1支，並採尿驗悉。
二、案經臺北市政府警察局中正第一分局移送，暨臺北縣政府警
    察局三重分局報告臺灣板橋地方法院檢察署檢察官偵查起訴
    。
    理  由
一、上揭事實，業據被告甲○○於原審及本院審理中均坦承不諱
    ，且其於94年3月4日為警查獲後所採集之尿液，經送往臺灣
    尖端先進生技醫藥股份有限公司以EIA 酵素免疫分析法初步
    檢驗，以GC/MS氣相層析質譜儀確認檢驗結果， 有安非他命
    、甲基安非他命、嗎啡陽性反應， 有該公司94年3月14日濫
    用藥物檢驗報告乙紙在卷可稽； 其於同年6月28日為警查獲
    後所採集之尿液， 經送往臺灣檢驗科技股份有限公司以EIA
    酵素免疫分析法初步檢驗， 以GC/MS氣相層析質譜儀確認檢
    驗結果，有安非他命類、鴉片類陽性（嗎啡陽性）反應，有
    該公司94年7月12日CH/2005/60918號濫用藥物尿液檢驗報告
    乙紙在卷可稽。復有其於同年3月4日為警所查獲之白色結晶
    1包扣案可證，前開扣案之物， 經臺北市政府警察局中正一
    分局以聯勤204廠製造之煙、毒品檢驗A包試劑初步檢驗結果
    ，呈安非他命反應，有該分局偵辦毒品危害防制條例查獲毒
    品初步鑑驗報告書乙紙可稽。 此外並有為警於同年6月28日
    所扣得被告所有供其施用海洛因所用之裝載海洛因之殘渣袋
    1只（內含微量而無法驗重之海洛因， 經臺北縣政府警察局
    三重分局以聯勤204廠製造之煙、毒品檢驗A包試劑初步檢驗
    結果，確呈嗎啡、海洛因反應）、 注射針筒1支扣案可證，
    足徵被告自白與事實相符，被告施用第一級、第二級毒品犯
    行應堪認定。又被告曾因施用毒品，經原審以88年度毒聲字
    第4120號裁定應送勒戒處所觀察、勒戒，經觀察、勒戒後，
    認有繼續施用毒品傾向，復經原審以88年度毒聲字第4610號
    裁定令入戒治處所施以強制戒治1年， 嗣因強制戒治成效評
    定為合格，經原審裁定停止戒治，所餘戒治期間付保護管束
    ，保護管束於89年7月25日期滿， 再經臺灣板橋地方法院檢
    察署檢察官以89年度戒毒偵字第623號為不起訴處分確定 ，
    有本院被告前案紀錄表、臺灣板橋地方法院檢察署89年度戒
    毒偵字第623號為不起訴處分書各乙紙附卷足憑。 足徵被告
    經強制戒治執行完畢釋放後， 5年以內再犯施用毒品危害防
    制條例第10條之罪。本件事證明確，被告犯行洵堪認定。
二、查海洛因、安非他命分別為毒品危害防制條例第2條第2項第
    1款、第2款明定之第一級、第二級毒品，均不得持有、施用
    及販賣。核被告施用海洛因之所為係犯毒品危害防制條例第
    10條第1項之罪。其施用安非他命之所為，係犯同條第2項之
    罪。其施用海洛因及安非他命前後持有海洛因及安非他命之
    低度行為應為施用之高度行為所吸收，均不另論罪。被告先
    後多次施用海洛因及安非他命犯行，均時間緊接，方法相同
    ，觸犯構成要件相同之罪名，顯係基於概括犯意為之，皆應
    依連續犯規定論以一罪，並依法加重其刑。 其所犯上開2罪
    ，犯意各別，行為不同，應予分論併罰。又被告曾因違反肅
    清煙毒條例等案件，經本院以82年上訴字第3774號判決就違
    反肅清煙毒條例部分判處有期徒刑3年6月，就違反麻醉藥品
    管理條例案件，判處有期徒刑7月， 就違反槍砲彈藥刀械管
    制條例部分判處有期徒刑6月， 應執行有期徒刑4年2月確定
    ；又因違反肅清煙毒條例案件，經本院以83年度上訴字第44
    02號就違反麻醉藥品管理條例部分判處有期徒刑10月，就違
    反肅清煙毒條例部分判處有期徒刑3年4月，復因偽造文書案
    件，經原審以83年度訴字第821號判處有期徒刑4月，如易科
    罰金以300元折算1日，前開2案，經定應執行刑為4年4月 ，
    接續執行，於86年5月16日縮短刑期假釋出監， 嗣經撤銷假
    釋，執行殘刑4年8月5日，於93年1月31日縮刑期滿執行完畢
    ，有前開本院被告前案紀錄表乙紙附卷可參，其受有期徒刑
    之執行完畢，5年以內再犯有期徒刑以上之本罪，為累犯 ，
    均遞加重其刑。
三、原審因認被告罪證明確， 引用毒品危害防制條例第10條第1
    項、第2項、第18條第1項前段，刑法第11條前段、第56條、
    第47條、第51條第5款、第38條第1項第2款之規定。 並審酌
    施用海洛因及安非他命分別對身心產生的危害，被告業經觀
    察、勒戒及強制戒治卻仍無法戒除施用毒品之惡習，復為本
    件施用海洛因及安非他命犯行，顯見戒除毒癮之意志薄弱，
    兼衡其犯罪之動機、目的、手段、品行、施用次數、頻率，
    坦承犯行之犯罪後態度等一切情狀，分別量處施用第一級毒
    品有期徒刑十月，施用第二級毒品有期徒刑五月，並定其應
    執行之刑有期徒刑一年二月，以資懲戒。對於扣案之裝載第
    一級毒品海洛因之殘渣袋1包內殘留之第一級毒品海洛因（
    量微無法驗重）、第二級毒品安非他命（淨重1.0公克） ，
    分別為查獲之第一級、第二級毒品，爰依毒品危害防制條例
    第18條第1項前段沒收銷燬之。 裝載第一級毒品海洛因之殘
    渣袋1只、注射針筒1支、裝載第二級毒品安非他命之外包裝
    袋1只，認均屬被告所有供其施用海洛因所用之物之事實，
    業據被告供承不諱，並均依刑法第38條第1項第2款宣告沒收
    。核其認事用法並無不合，量刑亦屬妥適，上訴人即被告上
    訴意旨認原審量刑過重，請求從輕量處，並無理由，上訴應
    予駁回。
據上論斷，應依刑事訴訟法第368條，判決如主文。
本案經檢察官周志榮到庭執行職務。
中    華    民    國    95    年    3     月    23    日
                  刑事第４庭    審判長法  官  蔡秀雄
                                      法  官  黃金富
                                      法  官  周煙平
以上正本證明與原本無異。
施用第一級毒品部分如不服本判決，應於收受送達後十日內向本
院提出上訴書狀，其未敘述上訴之理由者並得於提起上訴後十日
內向本院補提理由書（均須按他造當事人之人數附繕本）。
施用第二級毒品部分不得上訴。
                                      書記官  蕭麗珍
中    華    民    國    95    年    3     月    29    日
附錄：本案論罪科刑法條
毒品危害防制條例第10條第1項、第2項
施用第一級毒品者，處 6 月以上 5 年以下有期徒刑。
施用第二級毒品者，處 3 年以下有期徒刑。


司法院資訊處製作；財團法人民間司法改革基金會備份。
